臺灣高雄地方法院刑事判決　　　　　　　　　　　　　九十年度易字第三七九九號
　　公　訴　人　臺灣高雄地方法院檢察署檢察官
　　被　　　告　乙○○原名張.
右列被告因違反保護令罪案件，經檢察官提起公訴（九十年度偵字第一七○四七號）
，本院判決如下：
    主  文
乙○○違反法院依家庭暴力防治法第十五條所為不得直接騷擾之聯絡行為及遷出甲○
○住居所，應最少遠離甲○○住居所至少五十公尺之裁定，處拘役參拾日，如易科罰
金，以佰元折算壹日。
    事  實
一、乙○○係甲○○之夫，二人間具有家庭暴力防治法第三條第一款所定之家庭成員
    關係。乙○○曾於民國（下同）九十年八月二十五日經臺灣高雄地方法院依家庭
    暴力防治法第十五條規定，以九十年度緊暫家護字第五三號民事暫時保護令裁定
    令其不得對甲○○及曾家雯實施身體或精神上不法侵害之行為，不得直接或間接
    騷擾之聯絡行為，及應在九十年八月二十五日下午十二時前遷出高雄縣桃源鄉勤
    和村勤和巷二四號住居所，及應最少遠離前揭甲○○住居所至少五十公尺。詎乙
    ○○竟於九十年九月六日十九時許，進入前揭甲○○住居所，在該處撕毀照片（
    毀損部分未據告訴），逗留至次日上午六時三十分許，並叫囂要甲○○將小貨車
    開來讓其使用（此時甲○○在伊姐家，兩家相距約七十公尺），以此吵鬧騷擾甲
    ○○，嗣將車開走離開該住居所，違反法院所為前述裁定。
二、案經甲○○訴由高雄縣警察局六龜分局報請檢察官偵查起訴。
    理  由
一、訊據被告乙○○坦承已收受保護令，及叫囂要甲○○將小貨車開來讓其使用，並
    進入告訴人甲○○之住居所一節，惟辯稱係經法官同意始進入云云。經查右揭被
    告騷櫌、未遷出及未遠離告訴人住居所之事實，迭據告訴人於警訊、偵審中指述
    甚詳，被告復不否認在前揭應遷出之時間尚滯留告訴人住處，告訴人於審理中復
    證稱法官是說被告可以暫時回去拿衣物等東西等語，是被告空言辯解，無非卸責
    之詞，不足採信，其犯行堪予認定。
二、核被告所為，係犯家庭暴力防治法第五十條第二、三、四款之違反保護令罪。爰
    審酌被告犯罪之動機、手段，及其品性（曾於八十七年十二月間因違反野生動物
    保育法案件，經判處有期徒刑七月，緩刑三年在案）、犯罪所生之危害，及犯罪
    後態度，告訴人尚未原諒被告等一切情狀，量處如主文所示之刑，及諭知易科罰
    金之折算標準。
三、被告經合法傳喚，無正當理由不到庭，本院認本件係應科拘役之案件，爰不待其
    陳述逕行判決。
據上論斷，應依刑事訴訟法第二百九十九條第一項前段、第三百零六條，家庭暴力防
治法第五十條第二、三、四款、刑法第十一條前段、第四十一條第一項、罰金罰鍰提
高標準條例第二條，判決如主文。
中      華      民      國     九十一     年    一    月     二十四     日
                                    臺灣高雄地方法院刑事庭
                                        法  官  陳  顯  榮
右正本證明與原本無異
如不服本判決應於送達後十日內向本院提出上訴狀
                                        書記官  鍾  淑  美
中      華      民      國     九十一     年    一    月     二十四     日
